# 购买新的蓄电池卖家回购旧电池怎么做账？

提问人：后来居上 时间：2015-02-01 10:27:41
大家好，我公司现在购买了一台新的UPS蓄电池，价值 8000 元，厂家回购旧的蓄电池 2000 元，实际支付给厂家的费用是 6000 元，那么我公司的新的蓄电池的入账价值是 8000 元还是 6000 元呢？我做的分录是这样的不知道正确否？ DR：固定资产 8000 CR:银行存款 6000 CR：营业外收入 2000

回答人：chenyiwei
一般情况下，由于旧资产的公允价值不能可靠确定，因此建议按照旧资产的原账面价值和实际支付的款项之和作为新资产的成本。